【裁判字號】    98,簡上,119
【裁判日期】    980325
【裁判案由】    家暴毀損等
【裁判全文】
臺灣桃園地方法院刑事判決             98年度簡上字第119號
上  訴  人
即  被  告  甲○○
上列上訴人即被告因家暴毀損等案件，不服本院於中華民國97年
12月24日所為之97年度桃簡字第2258號第一審簡易判決（聲請案
號：臺灣桃園地方法院檢察署97年度偵字第6318號），提起上訴
，本院管轄之第二審合議庭判決如下：
    主  文
上訴駁回。
甲○○緩刑貳年。
    事 實
    事實及理由
一、本案經本院審理結果，認第一審簡易判決認事用法及量刑均
    無不當，應予維持，並引用第一審判決書記載之事實、證據
    及理由（如附件）。
二、上訴意旨略以：上訴人即被告甲○○對原審判決所認定之事
    實及所科處之刑度均無爭執，僅表示已與被害人和解，希望
    可以給予緩刑之機會（見98年度簡上字第119 號卷98年3 月
    11日審判筆錄第2 頁） 等語。經查：
（一）原審經審理結果，認被告犯罪事證明確，因而適用刑法第
      284 條第1 項前段、第354 條、第55條前段、第41條第1
      項前段，刑法施行法第1 條之1 第1 項、第2 項前段等規
      定，並審酌被告並無前科，素行良好，有台灣高等法院前
      案紀錄表1 份在卷可憑，其因細故與告訴人乙○○爭吵，
      而以拳頭擊破玻璃，疏未注意告訴人正在窗邊，因而導致
      告訴人受有傷害而犯本件之罪，所為非是，惟量及告訴人
      僅受輕微擦傷，且被告犯後坦承犯行，態度尚稱良好等一
      切情狀，認原審量處被告拘役20日，並諭知以新臺幣1000
      元折算1 日為易科罰金之折算標準。經核其認事用法，均
      無違誤，量刑亦屬妥適，上訴人上訴尚無理由，應予駁回
      。
（二）本院復審酌上訴人坦認犯行，並與告訴人達成和解乙節，
      有告訴人於本院審理時所述可參（見同上審卷審判筆錄第
      2 頁）。而被告前未曾受有期徒刑以上刑之宣告，有臺灣
      高等法院被告全國前案紀錄表在卷可稽，素行尚稱良好，
      其因夫妻間之口角而一時失慮，致罹刑章，本院認被告經
      此偵審程序，應知警惕而無再犯之虞，宣告之刑以暫不執
      行為適當，爰併予宣告緩刑2 年，以啟自新。
三、應適用之法律依據：
    刑事訴訟法第455 條之1 第1 項、第3 項、第368 條、第
    373 條，刑法第74條第1 項第1 款。
本案經檢察官林安紜到庭執行職務。
中    華    民    國    98    年    3     月    25    日
                  刑事第一庭審判長法  官  曾淑華
                                  法  官  俞力華
                                  法  官  顧正德
以上正本證明與原本無異。
不得上訴。
                                  書記官  冒佩妤
中    華    民    國    98    年    3     月    26    日
附錄本案論罪科刑之法條：
中華民國刑法第284條
（過失傷害罪）
因過失傷害人者，處 6 月以下有期徒刑、拘役或 5 百元以下罰
金，致重傷者，處1 年以下有期徒刑、拘役或5 百元以下罰金。
從事業務之人，因業務上之過失傷害人者，處 1 年以下有期徒刑
、拘役或1 千元以下罰金，致重傷者，處 3 年以下有期徒刑、
 拘 役或2 千元以下罰金。
中華民國刑法第354條
（毀損器物罪）
毀棄、損壞前二條以外之他人之物或致令不堪用，足以生損害於
公眾或他人者，處2 年以下有期徒刑、拘役或5 百元以下罰金。
中華民國刑法第74條
（緩刑要件）
受 2 年以下有期徒刑、拘役或罰金之宣告，而有下列情形之一，
認以暫不執行為適當者，得宣告2 年以上5 年以下之緩刑，其期
間自裁判確定之日起算：
一、未曾因故意犯罪受有期徒刑以上刑之宣告者。
二、前因故意犯罪受有期徒刑以上刑之宣告，執行完畢或赦免後
，5 年以內未曾因故意犯罪受有期徒刑以上刑之宣告者。
緩刑宣告，得斟酌情形，命犯罪行為人為下列各款事項：
一、向被害人道歉。
二、立悔過書。
三、向被害人支付相當數額之財產或非財產上之損害賠償。
四、向公庫支付一定之金額。
五、向指定之公益團體、地方自治團體或社區提供四十小時以上
二百四十小時以下之義務勞務。
六、完成戒癮治療、精神治療、心理輔導或其他適當之處遇措施
。
七、保護被害人安全之必要命令。
八、預防再犯所為之必要命令。
前項情形，應附記於判決書內。
第 2 項第 3 款、第 4 款得為民事強制執行名義。
緩刑之效力不及於從刑與保安處分之宣告。


司法院資訊處製作；財團法人民間司法改革基金會備份。
